臺灣新竹地方法院行政訴訟判決　
110年度交字第88號
原      告  鄭于甄  
被      告  交通部公路總局新竹區監理所


代  表  人  吳季娟  

訴訟代理人  吳靜宜  
上列當事人間交通裁決事件，原告不服110年4月16日竹監新四字
第51-E39N11965號違反道路交通管理事件裁決書，提起行政訴訟
，本院判決如下：
    主  文
原告之訴駁回。
訴訟費用新臺幣參佰元由原告負擔。
    事實及理由
一、程序事項：
(一)原告起訴時，被告交通部公路總局新竹區監理所代表人為黃
    萬益，訴訟繫屬中，於民國（下同）110年6月4日由吳季娟
    繼任為代表人，並經其聲明承受訴訟，核無不合，應予准許
    。   
(二)本件因屬不服被告所為道路交通管理處罰條例（下稱道交條
    例）第8 條之裁決而提起撤銷訴訟，依行政訴訟法第237 條
    之7 規定，不經言詞辯論，逕行裁判，合先敘明。
二、事實概要：
    原告所有3660-B6號自用小客車於109年10月22日8時許停於
    新竹市○區○○路000號之10路段(西門街182巷車道上)，經民
    眾檢舉，為警製開第E39N11965號違規通知單，舉發「在顯
    有妨礙他車通行處所停車」，原告提出陳述，經舉發單位函
    復違規屬實，被告以原告違反道交條例第56條第1項第5款規
    定，於110年4月16日竹監新四字第51-E39N11965號違反道路
    交通管理事件裁決書，裁罰原告新臺幣900元，原告接獲裁
    決後不服，向本院提起本件行政訴訟。
三、本件原告主張略以：
    事發當時駕駛人正打著閃黃燈，緩慢的移動車輛，並無占用
　　車道的停車。事發地點是駕駛人(我本人)居住之社區車道
　　口，本社區是車梯出入，外面的車子必須等待裡面的車子開
　　出，才得以將車子開回社區之車梯內。當天上午載小孩上學
　　返家，發現車梯口亮紅燈，正準備開啟，裡面有轎車將駛
　　出，於是我打了閃黃燈，將車子緩步向後移動，好讓車梯內
　　的轎車方便駛出。因為有前述的車梯狀況與會車情形，我的
　　車輛在短短3秒(08：00：08-08：00：11)有位置上微幅差
　　距，…舉發人的影片在拍攝角度光線裡看不見駕駛座是否有
　　人，雙方速度不同的動態行駛會造成拍攝角度有差異，所以
　　我將自己的車子與1.右方民宅柱子、2.右方靜止的白色機
　　車、3.地板水溝蓋三項靜止的指標來比對。以證實當時駕駛
　　座有人，車輛正在移動，無占用道路停車…等。並聲明：原
　　處分撤銷；訴訟費用由被告負擔。
四、被告則答辯略以：
    本案經新竹市警察局第一分局於110年3月17日以竹市警一分
    五字第1100006331號函覆本件違規明確舉發無誤；此外，經
    被告檢視檢舉影像，原告確有「在顯有妨礙他車通行處所停
    車」之違規事實；本件原告雖主張車輛有移動且駕駛座有人
    ，然檢舉光碟並未見上開情事。並聲明：原告之訴駁回；訴
    訟費用由原告負擔。
五、本院之判斷：
  （一）按道路交通管理處罰條例第3條第2款規定：「二、車道
        ：指以劃分島、護欄或標線劃定道路之部分，及其他供
        車輛行駛之道路。」、第7條之1規定:「對於違反本條
        例之行為者，民眾得敘明違規事實或檢具違規證據資料
        ，向公路主管或警察機關檢舉，經查證屬實者，應即舉
        發。」、第56條第1項第5款規定：「汽車駕駛人停車時
        ，有下列情形之一者，處新臺幣六百元以上一千二百元
        以下罰鍰：五、在顯有妨礙其他人、車通行處所停車。
        」；道路交通安全規則第112條第1項第9款規定：「汽
        車停車時，應依下列規定：九、顯有妨礙其他人、車通
        行處所，不得停車。」，分別有明文規定。
  （二）本件原告所有3660-B6號自用小客車於109年10月22日8
        時許停於新竹市○區○○路000號之10路段(西門街182巷車
        道上)之事實，有舉發違反道路交通管理事件通知單、
        新竹市警察局第一分局110年3月17日竹市警一分五字第
        1100006331號函、檢舉採證錄影光碟1張暨截圖畫面2張
        、原處分書等件附卷可稽（見本院卷第89、93、97頁）
        。原告對於系爭車輛停於前開路段亦不爭執，上開事實
        堪予採信。
　（三）本件爭點為：原告車輛是否有「在顯有妨礙他車通行處
        所停車」之違規行為？經查：本院當庭勘驗光碟內容：
        「（2020/10/22 08：00：01）檢舉人騎乘機車，其前
        方有一台深色小自客停於車道上並閃爍黃色雙閃燈，隨
        著檢舉人逐漸接近該車，可見該車車號為0000-00(原告
        車輛)且未見第三煞車燈亮起；（2020/10/22 08：00：
        08）檢舉人機車向左跨越雙黃實線，檢舉人轉頭望向系
        爭車輛，駕駛座無人，隨後檢舉人機車緩速向前行駛數
        秒後至道路右側暫停後再次回頭望向系爭車輛，影像中
        可見原告所稱之車梯燈號為紅燈，惟未見其他車輛。（
        2020/10/22 08：00：10至08：00：11）駕駛座明顯無
        人。」（見本院卷第115頁），足見，原告車輛於當時
        處於停止且駕駛座無人之狀態，原告雖主張當時車輛有
        移動且駕駛座有人，然此部分主張與本院勘驗結果不同
        ，原告主張應無足採，原告違規事實明確。
　六、綜上，原告確有於前開時、地有「在顯有妨礙他車通行處
　　　所停車」之違規事實，被告依道路交通管理處罰條例第56
　　　條第1項第5款、第85條之規定，裁處原告罰鍰900元，尚
　　　無違誤。原告執前詞指摘原處分不當，訴請撤銷原處分，
　　　為無理由，應予駁回。
　七、本件判決基礎已臻明確，兩造其餘之攻擊防禦方法經本院
      斟酌後，核與判決不生影響，無一一論述之必要，併予敘
      明。
  八、本件第一審裁判費為300 元，應由原告負擔，爰確定第一
　　  審訴訟費用額如主文第2 項所示。
  九、據上論結，本件原告之訴為無理由，依行政訴訟法第237
　　  條之8 第1 項、第98條第1 項前段，判決如主文。
中　　華　　民　　國　　110 　年　　12　　月　　24　　日
                  行政訴訟庭　法　官　李毓華
以上正本係照原本作成。
如不服本判決，應於判決送達後20日內，向本院提出上訴狀並表
明上訴理由（原判決所違背之法令及其具體內容或依訴訟資料可
認為原判決有違背法令之具體事實），其未載明上訴理由者，應
於提出上訴後20日內向本院補提理由書（上訴狀及上訴理由書均
須按他造人數附繕本，如未按期補提上訴理由書，則逕予駁回上
訴），並應繳納上訴裁判費新臺幣750元。
中　　華　　民　　國　　110 　年　　12　　月　　27　　日
                              書記官  劉文倩